臺灣高雄地方法院民事判決　　　　　　　99年度訴字第1497號
原　　　告　洪秀芬
訴訟代理人　焦文城律師
　　　　　　施秉慧律師
複代理人　　蔡志宏律師
被　　　告　林佳蓉
當事人間請求損害賠償事件，本院民國100年4月28日言詞辯論終
結，判決如下：
  主  文
原告之訴及假執行之聲請均駁回。
訴訟費用由原告負擔。
  事實及理由
一、原告主張：伊與訴外人莊乙真原為夫妻關係，被告林佳蓉明
    知莊乙真為有配偶之人，竟於民國95年5 月3 日至同年月11
    日止，與莊乙真同遊美國，回國後又於95年5 月14日晚間主
    動發送電子郵件，對莊乙真表示愛慕之意，可見被告早已介
    入原告家庭，被告復於95年6 月9 日與莊乙真在右昌國小旁
    的車上發生性行為，及於同年8 月5 日凌晨3 時許，與莊乙
    真在高雄市○○區○○路428 號之星光汽車旅館再發生性行
    為，嗣又於96年2 月19日至同年月25日，與莊乙真同遊清境
    農場，期間共居一室而發生性行為，伊因被告上揭通姦、侵
    害其配偶權之行為，精神上受有極大痛苦，爰依侵權行為之
    法律關係，提起本件訴訟。並聲明：(一)被告應給付原告新
    台幣（下同）3,000,000 元，及自起訴狀繕本送達被告翌日
    起至清償日止，按年息5%計算之利息；(二)願供擔保請准宣告
    假執行。
二、被告則以：原告之侵權行為損害賠償請求權，均已罹於時效
    而消滅，又其並未曾與莊乙真發生性行為等語，資為抗辯。
    並聲明：(一)原告之訴及假執行之聲請均駁回；(二)如受不利判
    決，願供擔保免為假執行。
三、兩造不爭執事項：
  (一)原告與訴外人莊乙真原為婚姻關係，於97年9月17日經法院
    裁判離婚。
  (二)被告於95年5月與訴外人莊乙真搭乘同一班班機前往美國。
  (三)被告於95年6月9日與訴外人莊乙真在右昌國小旁車上。
  (四)被告於95年8月5日與訴外人莊乙真一同前往星光汽車旅館。
  (五)被告於96年2月19日至25日與訴外人莊乙真至清境農場遊玩
四、本件之爭點：原告請求是否已罹於時效？
五、得心證之理由
  (一)按因侵權行為所生之損害賠償請求權，自請求權人知有損害
    及賠償義務人時起，二年間不行使而消滅；時效因起訴而中
    斷者，若撤回其訴，或因不合法而受駁回之裁判，其裁判確
    定，視為不中斷；法院認為原告之訴不合法或無理由者，應
    以判決駁回之，民法第197條第1項前段、第131條、刑事訴
    訟法第502條定有明文。
  (二)原告主張於被告於95年5月3日至同年月11日止，與莊乙真同
    遊美國，共遊回國後又於95年5 月14日晚間主動發送電子郵
    件，對莊乙真表示愛慕之意，復於95年6 月9 日與莊乙真在
    右昌國小旁的車上發生性行為，同年8 月5 日凌晨3 時許，
    與莊乙真在高雄市○○區○○路428 號之星光汽車旅館再發
    生性行為乙節，伊係於98年5 月間始知悉。經查：
    1.原告於95年10月30日告訴被告涉犯妨害婚姻罪嫌，經高雄
      地方法院檢察署(下稱高雄地檢署) 95年他字第9071號(下
      稱95他字第9071號) 受理在案，並於96年1月4日檢呈訴外
      人莊乙真95年5月前往美國旅館之訂房紀錄，95他字第907
      1號案件簽分偵案以高雄地檢署96年度偵字第12871號案件
      (下稱96年度偵字第12871號) 偵查終結起訴，起訴書並以
      被告於95年6月9日與莊乙真在右昌國小旁的車上、同年8
      月5日與莊乙真在星光汽車旅館為通姦行為為犯罪事實之
      記載，業據本院依職權調閱95他字第9071號、96年度偵字
      第12871號卷宗查閱核實。
    2.證人陳思達證稱：「95年6月時，我跟原告說她先生跟我
      老婆(即被告)一起出國，95年6月9日右昌國小的事我沒有
      跟原告講，同年8月5日當天我有跟原告說星光汽車旅館的
      事，96年2月我傳簡訊跟原告說被告跟莊乙真去清境農場
      玩。我跟原告說星光汽車旅館的事，原告說莊乙真至少被
      停職2年。95年7月我有給原告被告與莊乙真來往的書信，
      之後我跟原告有密切聯絡，還會跟我說她跟莊乙真吵架的
      事。」等語（本院卷第36-37頁）。
    3.是以原告主張被告與訴外人莊乙真於95年5月3日至同年月
      11日間同遊美國在95年6月；同年6月間在右昌國小車上發
      生性行為在96年度偵字第12871號96年5月7日起訴時；8
      月5日在星光汽車旅館發生性行為在當天；96年2月同遊清
      靜農場在同月底，均已知悉，其請求權時效分別在97年6
      月、98年5月7日、97年8月5日、98年2月業已完成，原告
      遲至99年4月6日提起本件訴訟，顯已罹於時效，被告為時
      效抗辯，自屬有據。
    4.原告雖主張伊已於97年8月1日對被告提起附帶民事求償，
      業經本院98年附民字第43號受理在案，故請求權時效已中
      斷，自98年7月19日上開附帶民事判決確定時重行起算時
      效，尚未罹於時效云云。惟查：本院98年附民字第43號因
      被告刑事判決無罪，因而其附帶民事事件不合法判決駁回
      之，依前揭法律規定，本件請求之時效，視為不中斷，原
      告主張時效自98年7 月19日重行起算，洵屬無據。
    5.原告另主張陳思達證詞偏頗，並否認有自證人陳思達處得
      知上情。惟原告於本院96年易字第1872號刑事案件中陳報
      其與證人陳思達聯繫之簡訊（本院96年度易字第1872號刑
      事案件第257頁），復於95他字第9071號告訴狀自陳曾由
      被告親友處取得被告與訴外人莊乙真之情書，證人陳思達
      亦曾跟蹤抓姦乙節，核與證人陳思達證述其曾交付原告被
      告與訴外人莊乙真來往之書信，並與原告有密切聯絡大致
      相符。且證人陳思達證稱其未告知原告95年6月間，被告
      與訴外人莊乙真在右昌國小旁車上發生性行為。如證人陳
      思達有偏頗被告之心態，就原告主張之所有事實大可均證
      稱其均於95、96年間均已告知，毋須僅就右昌國小車上為
      性行為乙事為有利於原告之陳述，亦毋須臨時編撰與原告
      通話時，原告之反應，況且證人陳思達與被告已無婚姻關
      係存在，亦無小孩，僅有工作上之聯繫，實無甘冒偽證重
      罪之理。原告主張證人陳思達之證詞偏頗，自無可採。再
      者原告亦於96年1月4日檢呈訴外人莊乙真前往美國之訂房
      記錄，96年度偵字第12871號起訴書亦載明被告於95年6月
      於右昌國小旁車上、同年8月5日在星光汽車旅館發生性行
      為，原告稱其於98年5月始悉上情，要屬無憑。
六、綜上所述，原告於95年6月已知被告與其配偶在95年5月同遊
    美國、96年5月於檢察官起訴時已知95年6月被告與其配偶在
    右昌國小旁車上發生性行為、95年8月5日已知當天其配偶與
    被告於星光汽車旅館發生性行為、96年2月底知悉被告其配
    偶與配告同遊清靜農場，則請求權時效分別在97年5月、98
    年5月間、97年8月5日、98年2月間業已完成，原告遲至99年
    4月6日提起本件訴訟，顯已罹於時效，被告為時效抗辯，自
    屬有據，從而，原告依侵權行為法律關係請求被告給付3,00
    0,000 元及遲延利息，均無理由，應予駁回。原告之訴既應
    駁回，其假執行之聲請即失所依附，應併予駁回。原告之訴
    既應駁回，其假執行之聲請即失所依附，應併予駁回。
七、據上論結，原告之訴為無理由，依民事訴訟法第78條，判決
    如主文。
中    華    民    國    100    年     5    月    12    日
                  民事第三庭審判長法  官  朱玲瑤
                                  法  官  劉傑民
                                  法  官  楊詠惠
以上正本係照原本作成。
如對本判決上訴，須於判決送達後20日內向本院提出上訴狀。如
委任律師提起上訴者，應一併繳納上訴審裁判費。
中    華    民    國    100    年    5     月    12    日
                                  書記官  吳良美